臺灣嘉義地方法院民事判決　　　　　　　100年度訴字第558號
原　　　告　林文華
被　　　告　陳宏益
　　　　　　陳新傑
上列當事人間遷讓房屋等事件，本院判決如下：
    主  文
原告之訴駁回。
訴訟費用由原告負擔。
    理  由
一、按原告之訴，依其所訴之事實，在法律上顯無理由者，法院
    得不經言詞辯論，逕以判決駁回之，民事訴訟法第249 條第
    2 項定有明文。又原告向法院提起民事訴訟，除應具備訴訟
    成立要件外，並須當事人之適格無欠缺，法院如認為當事人
    不適格，亦得不經言詞辯論，逕以判決駁回原告之訴。而所
    謂當事人適格，係指當事人就特定訴訟標的有實施訴訟之權
    能而言，此項權能之有無，應依當事人與特定訴訟標的之關
    係定之；必須當事人對於訴訟標的之法律關係有處分之權能
    ，始足當之（最高法院26年渝上字第639 號判例參照）。再
    者，當事人提起民事訴訟，其當事人適格有欠缺者，法院毋
    庸命其補正，亦據司法院著有院字第2351號解釋，可資參照
    。
二、本件原告起訴主張：被告陳宏益承租陳美秀所有坐落嘉義縣
    中埔鄉○○段518-1及521-1地號兩筆土地及其上之鋼構網室
    一棟建物，每月租金為新臺幣（下同）4,000 元，並以被告
    陳新傑為連帶保證人，惟被告自民國100年7月份起即未繳納
    租金，並避不見面，連寫存證信函催收亦無用，（連帶）保
    證人亦未負起責任，爰請求被告將系爭土地及鋼構網室全部
    遷讓交付原告，並自100年10月1日起至交屋日止按月給付賠
    償金2萬元等語。
三、經查，本件原告主張被告陳宏益承租陳美秀所有之系爭土地
    及鋼構網室建物，因逾期未繳租金，故請求被告2 人將系爭
    土地及建物全部遷讓交付原告，並自100 年10月1 日起至交
    屋日止按月給付賠償金2 萬元云云，惟查，依原告之起訴事
    實及卷附租賃契約、系爭土地之土地登記謄本、鋼構網室之
    使用執照觀之，契約當事人及所有權人均為陳美秀，原告並
    非契約當事人及所有權人，並無訴訟實施權。故依法亦應列
    陳美秀為訴訟當事人方屬適法，是本件原告逕以其自己之名
    義擔任原告提起本件訴訟，顯有當事人不適格之情事。綜上
    所述，因本件當事人不適格，並屬無從命原告補正者，所為
    請求於法律上顯無理由，本院爰不經言詞辯論逕以判決駁回
    之。
四、爰依民事訴訟法第249條第2 項、第78條，判決如主文。
中    華    民    國   100    年    11    月    14    日
                  民事第三庭  法  官  梁淑美
以上正本係照原本作成。
如不服本判決，應於送達後20日內，向本院提出上訴狀（須附繕
本）並表明上訴理由，如於本判決宣示後送達前提起上訴者，應
於判決送達後10日內補提上訴理由狀。如委任律師提起上訴者，
應一併繳納上訴審裁判費。
中    華    民    國   100    年    11    月    14    日
                              書記官  李佳惠